# 关于关联交易的审计

提问人：bestxulin 时间：2013-10-14 17:51:54
根据股票上市规则，上市公司与关联人发生的交易（上市公司获赠现金资产和提供担保除 外）金额在三千万元以上，且占上市公司最近一期经审计净资产绝对值5%以上的关 联交易，除应当及时披露外，还应当比照本规则9.7 条的规定聘请具有从事证券、 期货相关业务资格的中介机构，对交易标的进行评估或者审计，并将该交易提交股 东大会审议。
请问这里所说应该是审计或评估，两者做一个就可以吧？如果是从关联方采购商品，那么审计的范围是什么（合同的公允性）？应该遵循哪个审计准则呢？

回答人：chenyiwei
一般来说评估多数是需要的（除非能够证明存在比评估更为可靠和简便的确定交易标的公允价值的方法）。对于审计，通常情况下如果交易标的是股权，或者构成业务，能够单独计算损益的资产负债组合等，则审计是需要的。审计报告一方面可以起到独立证明作用，另一方面也是评估的依据和基础之一。

提问人：wjcpa9568 时间：2014-05-21 16:11:45
请问陈版， 关联方之间作价高于或低于公允价，是否影响审计报告中“公允的反映了。。。”的意见？

回答人：chenyiwei
仅仅根据关联交易作价不公允，不能得出必然影响财务报表公允反映的结论。如果在财务报表中对不公允的关联交易对价部分按权益性交易原则恰当地进行了会计处理，且附注披露充分、恰当，则不会导致非无保留审计意见。